---
output: github_document
---

<!-- README.md is generated from README.Rmd. Please edit that file -->

```{r, echo = FALSE, message=FALSE}
knitr::opts_chunk$set(
  collapse = TRUE,
  comment = "#>"
)
library(EDITS)
```

# EDITS

## Descripción

`EDITS` es una herramienta que permite procesar los datos de la Encuesta de Desarrollo e Innovación Tecnológica en Servicios (EDIT-S) suministrada por el Departamento Administrativo Nacional de Estadística: www.dane.gov.co. Con `EDITS` se pueden invocar los marcos de datos originales según período y capítulo, así como los páneles involucrando dos, tres o los cuatro períodos que incluye la encusesta, también según capítulo.

## Instalación

`EDITS` se puede instalar a partir del respositorio en Github mediante la función `install_github` del paquete `devtools`. Es posible que en instalaciones nuevas de R se instalen adicionalmente otros paquetes necesarios para el funcionamiento de `EDITS`.

```{r install, eval=FALSE, include=TRUE}
install.packages("devtools")
devtools::install_github("rodianf/EDITS")

library(EDITS)
```

## Uso

### Argumentos

Las funciones de `EDITS` presentan principalmente tres argumentos: `periodo`, `capitulo` y `panel`.

#### `periodo`

Es el periodo de referencia (dos años) objeto de estudio de la encuesta.

* `ii`: 2008-2009
* `iii`: 2010-2011
* `iv`: 2012-2013
* `v`: 2014-2015

#### `capitulo`

La información capturada se clasificó en seis capítulo según los aspectos de interés.

* `i`: Innovación y su impacto en la empresa en el período de referencia.
* `ii`: Inversión en actividades científicas, tecnológicas y de innovación ACTI en el período de referencia.
* `iii`: Financiamiento de las actividades científicas, tecnológicas y de innovación en el período de referencia.
* `iv`: Personal ocupado relacionado con ACTI en el período de referencia.
* `v`: Relaciones con actores del Sistema SNCTI y cooperación para la innovación en el período de referencia.
* `vi`: Propiedad intelectual, certificaciones de calidad, normas técnicas y reglamentos técnicos en el período de referencia.
* `todos`: Incluye en el marco de datos final todos los capítulos de la encuesta.

#### `panel`

El panel hace referencia a la compilación de dos a cuatro períodos de referencia.

* `pi`: Períodos `ii` y `iii`.
* `pii`: Períodos `ii`, `iii` y `iv`.
* `piii`: Períodos `ii`, `iii`, `iv` y `v`.

### Funciones

#### `edit_capitulo`

Esta función lee los datos de la encuesta y devuelve un marco de datos _tibble_ del período y capítulos especificados.

```{r}
edit_capitulo(periodo = "ii", capitulo = "i")
edit_capitulo(periodo = "iv", capitulo = "v")
edit_capitulo(periodo = "v", capitulo = c("ii","iv"))
```

#### `edit_panel`

Esta función construye paneles a pastir de los datos procesados por `edit_capitulo`, genera un marco de datos _tibble_ del panel y capítulos especificados.

```{r}
edit_panel(panel = "pi", capitulo = "i")
edit_panel(panel = "pii", capitulo = c("i","iv"))
```



